【裁判字號】    94,易,316
【裁判日期】    950222
【裁判案由】    竊盜
【裁判全文】
臺灣高雄地方法院刑事判決               94年度易字第316號
公  訴  人  臺灣高雄地方法院檢察署檢察官
被      告  酉○○
上列被告因竊盜案件，經檢察官提起公訴（94年度偵字第2528號
、第3084號）及移送併辦（臺灣高雄地方法院檢察署94年度偵字
第4232號、第5486號、第6251號及臺灣臺南地方法院檢察署94年
度偵字第12817號、第13755號），本院判決如下：
    主  文
酉○○共同連續攜帶兇器竊盜，處有期徒刑貳年。
    事  實
一、酉○○因染上施用毒品惡習，缺錢購買毒品，乃基於意圖為
    自己不法所有之概括犯意，連續為下列竊盜行為，俾以竊得
    財物換購毒品（下述行竊所用之螺絲起子、剪刀、鑰匙均未
    扣案）：
（一）於民國94年1 月22日上午6 時許，在高雄縣大寮鄉○○村
      ○○路橋下，持自己所有客觀上可供兇器使用足以對人身
      安全造成威脅之螺絲起子1 支（以下所述螺絲起子均為客
      觀上可供兇器使用而足以對人身安全造成威脅之物），竊
      取戌○○之車號VH-833 1號自小客車得手。
（二）與林志強（另案審理）基於共同之犯意聯絡，於94年1 月
      25日下午3 時30分許，在屏東縣屏東市○○路屏東師院附
      小旁，由林志強在旁把風，酉○○持自己所有之螺絲起子
      1 支，下手竊取戊○○之車號J8-0370 號自小客車得手。
      嗣於94年1 月25日下午5 時許，在高雄縣大寮鄉○○街12
      2 號前為警查獲。
（三）與林志強基於共同之犯意聯絡，於94年1 月27日上午11時
      30分許，在高雄縣仁武鄉○○村○○路79號前，由酉○○
      在旁把風，林志強以客觀上可供兇器使用足以對人身安全
      造成威脅之剪刀1 支，竊取未○○之車號VK-7897 號自小
      客車得手。嗣於94年1 月28日凌晨0 時20分許，在高雄縣
      大寮鄉○○路352 之1 號為警查獲。
（四）於94年2 月10日下午1 時許，在高雄縣鳳山市○○街九太
      釣魚場前，持自己所有之螺絲起子1 支，竊取丑○○之車
      號ZP-1103 號自小客車得手。嗣於94年2 月12日晚間10時
      20分許，在高雄縣大寮鄉○○路○ 段與過溪路口為警查獲
      。
（五）於94年2 月24日上午7 時30分許，在高雄市○○區○○街
      與宏裕街口，持自己所有之螺絲起子1 支，撬開申○○之
      車號ZT-377 6號自小客車車門（毀損部分未據告訴），進
      入車內竊取申○○之筆記型電腦1 部得手。
（六）與己○○（另案審理）基於共同之犯意聯絡，於94年2 月
      24日下午5 時許，在屏東縣內埔鄉○○路美和技術學院北
      區停車場內，由己○○在旁把風，酉○○持自己所有之螺
      絲起子1 支，竊取癸○○所使用登記在其夫潘五權名下之
      車號F5-631 2號自小客車得手。
（七）於94年3 月10日上午11時許，在高雄縣岡山鎮○○○路之
      麥當勞速食店旁，持自己所有之螺絲起子1 支，撬開庚○○之車號45 69-JF自小客車車門（毀損部分未據告訴），
      進入車內竊取庚○○之存摺計4 本、支票1 紙、重低音音
      箱1 具。嗣於94年3 月10日晚間9 時40分許，在高雄市○○區○○街68號前為警查獲。
（八）於94年10月11日晚間9 時許，在臺南縣永康市○○○路19
      5 巷76號前，以自備之鑰匙1 支，竊取子○○之車號AF-0
      123 號自小客車得手。
（九）與沈賢文（另案審理）基於共同之犯意聯絡，於94年10月
      12日下午3 時20分許，在臺南縣永康市○○○路202 號寅
      ○○住處前，徒手拆卸竊取監視器鏡頭1 個得手。
（十）與沈賢文及綽號「小高」真實姓名年籍不詳之成年男子基
      於共同之犯意，結夥3 人於94年10月13日凌晨0 時8 分許
      ，在臺南縣永康市○○路59巷21號甲○○之工廠前，徒手
      拆卸竊取監視器鏡頭1 個得手。
（十一）與沈賢文及「小高」基於共同之犯意聯絡，結夥3 人於
        94年10月13日上午9 時許，在臺南縣永康市○○○路51
        7 號辛○○之商行前，徒手拆卸竊取監視器鏡頭2 個得
        手。
（十二）與沈賢文及「小高」基於共同之犯意聯絡，結夥3 人於
        94年10月13日上午9 時50分許，在臺南縣永康市○○街
        58號辰○○之餐飲店前，徒手拆卸竊取監視器鏡頭2 個
        得手。
（十三）與沈賢文及「小高」基於共同之犯意聯絡，結夥3 人於
        94年10月13日上午11時許，在臺南縣永康市○○○街78
        號壬○○之公司前，徒手拆卸而竊取監視器鏡頭2 個得
        手。
（十四）與沈賢文基於共同之犯意聯絡，於94年10月13日晚間9
        時許，在臺南市○○路180 號旁，由沈賢文把風，酉○○以自備之鑰匙1 支，下手竊取乙○○之車號UK-8825
        號自小客車得手。
（十五）酉○○於94年10月13日晚間10時許，在臺南縣永康市○○路○ 段195 號巳○○經營之成功夜市，持長約10公分
        客觀上可供兇器使用足以對人身安全造成威脅之剪刀1
        支，剪斷電纜線1 批而竊取得手。嗣為警於94年10月15
        日晚間10時40分許，在臺南縣西港鄉西港大橋下產業道
        路查獲酉○○，復於94年10月16日下午4 時45分許在臺
        南市○○路○ 段237 巷41弄12之1 號循線查獲沈賢文。
二、案經：（一）高雄縣政府警察局林園分局及高雄縣政府警察
    局仁武分局報告臺灣高雄地方法院檢察署檢察官偵查起訴；
    （二）高雄縣政府警察局及高雄市政府警察局三民第一分局
    移送臺灣高雄地方法院檢察署檢察官偵查併案辦理；（三）
    臺南市警察局移送臺灣臺南地方法院檢察署檢察官偵查併案
    辦理。
    理  由
一、按被告以外之人於審判外之陳述，雖不符刑事訴訟法第159
    條之1 至第159 條之4 規定，而經當事人於審判程序同意作
    為證據，法院審酌該言詞陳述或書面陳述作成時之情況，認
    為適當者，亦得為證據；當事人、代理人或辯護人於法院調
    查證據時，知有該法第159 條第1 項不得為證據之情形，而
    未於言詞辯論終結前聲明異議者，視為有前項之同意，該法
    第159 條之5 已明揭其旨。本件下列所引各事證，均經檢察
    官及被告同意作為證據，本院審酌其作成之情況，未見有何
    不適當之情形，是得為證據，合先敘明。
二、訊據被告酉○○對於前揭15次竊盜犯行均供承不諱，且各該
    次犯行分別有下列事證可佐：（一）證人戌○○於警詢之陳
    述、證人林志強於警詢及偵訊之陳述、贓物認領保管單、車
    輛失竊受理報案證明單、照片；（二）證人戊○○於警詢之
    陳述、證人林志強於警詢及偵訊之陳述、贓物認領保管單、
    照片；（三）證人未○○、林志強於警詢之陳述、贓物領據
    、照片、車輛失竊受理報案證明單；（四）證人丑○○於警
    詢之陳述、贓物認領收據、車輛失竊受理報案證明單；（五
    ）證人申○○於警詢之陳述、贓物認領保管單、照片；（六
    ）證人癸○○於警詢之陳述、贓物認領保管單、車輛失竊受
    理報案證明單、照片；（七）證人庚○○於警詢之陳述、贓
    物認領保管單、照片；（八）證人子○○於警詢之陳述；（
    九）證人寅○○、沈賢文於警詢之陳述、照片；（十）證人
    甲○○、沈賢文於警詢之陳述、照片（十一）證人辛○○、
    沈賢文於警詢之陳述、照片；（十二）證人辰○○、沈賢文
    於警詢之陳述、照片；（十三）證人壬○○、沈賢文於警詢
    之陳述、照片；（十四）證人乙○○、沈賢文於警詢之陳述
    ；（十五）證人巳○○於警詢之陳述。上開事證足徵被告之
    自白與事實相符，堪予採信。本件事證明確，被告犯行洵堪
    認定。
三、核被告所為如犯罪事實欄所列15次犯行，其所犯法條分別如
    下：（一）刑法第321條第1項第1款之攜帶兇器竊盜罪；（
    二）刑法第321 條第1 項第1 款之攜帶兇器竊盜罪，被告與
    林志強間有犯意聯絡及行為分擔，應論以共同正犯；（三）
    刑法第321 條第1 項第1 款之攜帶兇器竊盜罪，被告與林志
    強間有犯意聯絡及行為分擔，應論以共同正犯；（四）刑法
    第321 條第1 項第1 款之攜帶兇器竊盜罪；（五）刑法第32
    1 條第1 項第1 款之攜帶兇器竊盜罪；（六）刑法第321 條
    第1 項第1 款之攜帶兇器竊盜罪，被告與己○○間有犯意聯
    絡及行為分擔，應論以共同正犯；（七）刑法第321 條第1
    項第1 款之攜帶兇器竊盜罪；（八）刑法第320 條第1 項之
    普通竊盜罪；（九）刑法第320 條第1 項之普通竊盜罪，被
    告與沈賢文間有犯意聯絡及行為分擔，應論以共同正犯；（
    十）刑法第321 條第1 項第4 款之結夥3 人竊盜罪，被告與
    沈賢文、「小高」間有犯意聯絡及行為分擔，應論以共同正
    犯；（十一）刑法第321 條第1 項第4 款之結夥3 人竊盜罪
    ，被告與沈賢文、「小高」間有犯意聯絡及行為分擔，應論
    以共同正犯；（十二）刑法第321 條第1 項第4 款之結夥3
    人竊盜罪，被告與沈賢文、「小高」間有犯意聯絡及行為分
    擔，應論以共同正犯；（十三）刑法第321 條第1 項第4 款
    之結夥3 人竊盜罪，被告與沈賢文、「小高」間有犯意聯絡
    及行為分擔，應論以共同正犯；（十四）刑法第320 條第1
    項之普通竊盜罪，被告與沈賢文間有犯意聯絡及行為分擔，
    應論以共同正犯；（十五）刑法第321 條第1 項第1 款之攜
    帶兇器竊盜罪。被告先後所為15次竊盜犯行之時間緊接，所
    犯構成要件相同，顯係基於概括犯意而為，應依刑法第56條
    連續犯規定以情節較重之犯罪事實（二）之攜帶兇器竊盜罪
    論，並加重其刑。檢察官移送併辦部分與已起訴部分，具有
    裁判上一罪之連續犯關係，為起訴效力所及，本院應併予審
    究。茲審酌被告正值青壯之年，不思以正途獲取財物，率爾
    連續多次行竊他人財物，侵害他人之財產權，殊不可取，然
    念其於犯後尚能供承犯行、態度尚佳，以及其犯罪之動機、
    手段、所生損害及素行等一切情狀，量處如主文所示之刑，
    以資懲儆。
四、至檢察官請求對被告宣告強制工作一節，按保安處分係對受
    處分人將來之危險性所為含有社會隔離、拘束身體自由性質
    之處置，以達教化與治療之目的，乃為刑罰之補充制度，本
    諸法治國家保障人權之原理及刑法之保護作用，其法律規定
    之內容，應受比例原則之規範，使保安處分之宣告，與行為
    人所為行為之嚴重性、行為人所表現之危險性以及對於行為
    人未來行為之期待性相當，而保安處分中之強制工作，旨在
    對嚴重職業性犯罪及欠缺正確工作觀念或無正常工作因而犯
    罪者，強制其從事勞動，以學習一技之長及正確之謀生觀念
    ，使其日後重返社會，能適應社會生活，此觀刑法第90條第
    1 項及竊盜犯贓物犯保安處分條例第3 條第1 項規定，均係
    本此意旨而制定，而由法院視行為人之危險性格，決定應否
    交付強制工作，以達特別預防之目的（參照司法院大法官釋
    字第471 號解釋意旨）。本件被告所涉竊盜犯行固多達15次
    ，然其自稱係從離婚後開始施用毒品，因缺錢購買毒品始予
    行竊等語，而觀諸卷附臺灣高等法院被告前案紀錄表、臺灣
    高等法院在監在押全國紀錄表及被告戶籍查詢資料，被告於
    本件竊盜犯行之前，僅於相隔約10年前之84年間少年時期，
    曾有竊盜非行之紀錄，並無任何論罪科刑紀錄，且其確已登
    記離婚，並因施用毒品案件而於94年6 月4 日送執行觀察、
    勒戒，於94年7 月4 日釋放出所，可見被告所述尚非無稽，
    被告既因一時染患毒癮而蹈陷法網，尚難認其有犯罪之習慣
    ，本院依其犯罪情節，認刑罰之宣告已足收矯治之效，尚無
    併予宣告保安處分之必要。末查被告所用以行竊之螺絲起子
    、剪刀、鑰匙等物均未扣案，且無證據證明尚未滅失，為免
    日後執行困難，爰不予宣告沒收。至如犯罪事實（四）查獲
    時所扣得鑰匙1 支，犯罪事實（七）查獲時所扣得強力剪2
    支、電動砂輪機1 臺、電鑽1 臺、探照燈1 支、手電筒1 支
    、美工刀2 支、活動板手6 支、十字螺絲起子1 支、電動一
    字型及十字型螺絲起子共8 支、剪刀1 支、鉗子2 支、通電
    電線1 條等物，以及犯罪事實（十五）查獲時所扣得剪刀半
    支，均無證據認係被告違犯本件15次竊盜犯行所用之物，亦
    不予宣告沒收，併此敘明。
五、臺灣高雄地方法院檢察署94年度偵字第5211號、第5294號併
    案意旨另以：被告於94年1 月30日凌晨3 時30分許，偕同丁○○至高雄縣大寮鄉○○村○○路27之20號，竊取卯○○之
    車號ZP-4792 號自小客車，因認被告涉有竊盜犯嫌，且與本
    案具有裁判上一罪之連續犯關係，而移送併案審理等情。訊
    據被告堅決否認此部分竊盜犯行，經查，系爭車輛失竊之事
    實，固有證人卯○○於警詢之陳述及車輛失竊受理報案證明
    單、贓物認領保管單、照片可參，然而，本件員警於94年1
    月30日下午1 時10分許，在高雄縣鳳山市○○路176 巷口系
    爭車輛停放處埋伏守候時，當場僅查獲丁○○一人前去取車
    ，並未當場查獲被告酉○○，且丁○○於警詢中亦陳稱係自
    己一人以自備鑰匙行竊該車並無共犯，嗣後其於偵訊中以及
    本院審判中卻翻異前詞，改稱係被告下手行竊而其僅幫忙把
    風，衡情不無飾卸避就之虞，尚難遽信。另參以證人己○○
    於本院審判中證稱，審判當日與被告、丁○○一同提解至本
    院應訊時，其間丁○○曾要求被告承擔此件竊案，被告則以
    並未參與偷竊為由拒絕承擔等語，是益難以有利害關係之同
    案被告丁○○有瑕疵之證述，而遽認被告涉有此部分竊盜犯
    行。此外復查無其他積極證據足資認定被告涉有此部分竊盜
    犯行，被告犯罪事證既有未足，則無從認此部分與本院前開
    論罪科刑部分有何裁判上一罪之關係，自非本件判決效力所
    及，本院無從併予審理，此部分應退由檢察官另行依法處理
    ，附此敘明。
六、臺灣臺南地方法院檢察署94年度偵字第13755 號併辦意旨另
    以：被告與沈賢文於94年10月16日下午1 時43分許，在臺南
    縣永康市○○○街2 號丙○○之診所前，共同竊取監視器鏡
    頭1 個；復與沈賢文於同日下午1 時56分許，在臺南縣永康
    市○○○街112 號亥○○住處前，共同竊取監視器鏡頭1 個
    ，因認被告涉有竊盜犯嫌，且與本案具有裁判上一罪之連續
    犯關係，而移送併案審理等情。訊據被告雖不否認此部分竊
    盜犯行，然查，本件監視器鏡頭失竊之時間分別為94年10月
    16日下午1 時43分許及同日下午1 時56分許，且此係丙○○
    、亥○○查看監視器畫面顯示時間所得知之情，業經證人丙○○、亥○○於警詢中證述明確，是此失竊時間應堪認定。
    而被告酉○○為警於94年10月15日晚間10時40分許在臺南縣
    西港鄉西港大橋下產業道路查獲後，因其為本院發布通緝中
    ，警方乃將其解送本院歸案，本院訊問後即將其羈押在案，
    迄今均未釋放，此觀諸本院案卷甚明，被告既於94年10月15
    日即已遭緝獲而置於公權力拘束之下，衡情自無從於翌（16
    ）日再行竊取監視器鏡頭，是被告之自白與事實尚有未符，
    尚無從為不利被告之認定。此外復查無其他積極證據足資認
    定被告涉有此部分竊盜犯行，被告犯罪事證既有未足，則無
    從認此部分與本院前開論罪科刑部分有何裁判上一罪之關係
    ，自非本件判決效力所及，本院無從併予審理，此部分亦應
    退由檢察官另行依法處理，併此敘明。
據上論斷，應依刑事訴訟法第299 條第1 項前段，刑法第28條、
第56條、第320 條第1 項、第321 條第1 項第3 款、第4 款，罰
金罰鍰提高標準條例第1 條前段，判決如主文。
本案經檢察官午○○到庭執行職務。
中    華    民    國    95     年    2    月    22    日
      鳳山刑事第二庭審判長法  官 邱明弘
                          法  官 李嘉益
                          法  官 譚德周
以上正本證明與原本無異。
如不服本判決，應於收受送達後10日內向本院提出上訴書狀。
中    華    民    國    95    年    2     月    22    日
                          書記官 廖美玲
附錄法條：刑法第320 條第1 項、第321 條第1 項第3 款、第4
          款
中華民國刑法第320條
(普通竊盜罪、竊佔罪)
意圖為自己或第三人不法之所有，而竊取他人之動產者，為竊盜
罪，處 5 年以下有期徒刑、拘役或 500 元以下罰金。
意圖為自己或第三人不法之利益，而竊佔他人之不動產者，依前
項之規定處斷。
前二項之未遂犯罰之。
中華民國刑法第321條
犯竊盜罪而有左列情形之一者，處 6 月以上、 5 年以下有期徒
刑：
一  於夜間侵入住宅或有人居住之建築物、船艦或隱匿其內而犯
之者。
二  毀越門扇、牆垣或其他安全設備而犯之者。
三  攜帶兇器而犯之者。
四  結夥三人以上而犯之者。
五  乘火災、水災或其他災害之際而犯之者。
六  在車站或埠頭而犯之者。
前項之未遂犯罰之。


司法院資訊處製作；財團法人民間司法改革基金會備份。
